臺灣新北地方法院刑事裁定
111年度撤緩字第70號
聲  請  人  臺灣新北地方檢察署檢察官
受  刑  人  李娟儀




上列聲請人因受刑人即被告違反洗錢防制法等案件，聲請撤銷緩
刑之宣告（111年度執聲字第358號），本院裁定如下：
    主  文
李娟儀之緩刑宣告撤銷。
    理  由
一、聲請意旨略以：受刑人即被告李娟儀因違反洗錢防制法等案
    件，經本院以110年度易字第310號判處有期徒刑2月，併科
    罰金新臺幣（下同）2萬元，緩刑3年，並應履行110年10月1
    5日調解筆錄所載內容（如附表所示），於110年12月8日確
    定在案。經查，受刑人迄未依如附表所示調解筆錄內容賠償
    謝安宥、周佳蓉，業據謝安宥、周佳蓉分別具狀陳報，嗣經
    臺灣新北地方檢察署（下稱新北地檢署）傳喚受刑人到署，
    受刑人表示無法賠償謝安宥、周佳蓉，將來亦無法賠償蔡依
    玲，且對於被撤銷緩刑無意見。核受刑人所為，已違反刑法
    第74條第2項第3款之規定情節重大，足認原宣告之緩刑難收
    其預期之效果，而有執行刑罰之必要，已合於刑法第75條之
    1第1項第4款所定得撤銷緩刑宣告之原因，爰依刑事訴訟法
    第476條規定聲請撤銷緩刑等語。
二、按緩刑宣告，得斟酌情形，命犯罪行為人向被害人支付相當
    數額之財產或非財產上之損害賠償；又受緩刑之宣告而違反
    第74條第2項第1款至第8款所定負擔情節重大者，足認原宣
    告之緩刑難收其預期效果，而有執行刑罰之必要者，得撤銷
    其宣告，刑法第74條第2項第3款、第75條之1第1項第4款分
    別定有明文。所謂「情節重大」，參照刑法第75條之1第1項
    第4款立法理由，係指受判決人顯有履行負擔之可能，而隱
    匿或處分其財產，故意不履行、無正當事由拒絕履行或顯有
    逃匿之虞等情事而言。再緩刑之宣告應撤銷者，由受刑人所
    在地或其最後住所地之地方法院檢察官聲請該法院裁定之，
    刑事訴訟法第476 條亦有明文。
三、經查：
  ㈠受刑人前因違反洗錢防制法等案件，經本院以110年度易字第
    310號判處有期徒刑2月，併科罰金2萬元，罰金如易服勞役
    ，以1,000元折算1日，緩刑3年，並應110年10月15日調解筆
    錄之內容（即如附表所示之內容）履行。該判決於110年12
    月8日確定，緩刑期間自110年12月8日起至113年12月日7止
    等情，有該判決及臺灣高等法院被告前案紀錄表在卷可查。
  ㈡上開判決確定後，新北地檢署於110年12月22日以新北檢錫丁
    110執緩932字第1100123613號函請受刑人於111年10月15日
    前提出支付謝安宥、周佳蓉賠償金之證明文件，並副知謝安
    宥、周佳蓉。嗣謝安宥、周佳蓉以電話告知新北地檢署：受
    刑人未依調解筆錄內容履行賠償等語，受刑人經新北地檢署
    通知後到署供稱：目前伊收入僅能打平支出，且伊前出車禍
    ，腳有擦傷、扭傷，尚須負擔醫藥費，沒有辦法賠償謝安宥
    、周佳蓉，將來亦無法賠償蔡依玲，對於撤銷緩刑沒有意見
    等語，有上開函文、公務電話紀錄及執行筆錄在卷可查。經
    本院通知受刑人到院陳報履行如附表所示調解筆錄內容情形
    ，受刑人於111年3月24日、111年4月21日供稱：因為伊個人
    經濟困難，沒有辦法給付，伊每月薪水約4萬元，需要償還
    當鋪和電信公司費用，從110年3、4月開始償還，僅償還1萬
    多元，過年前伊因為車禍無法工作，過年後伊就可以工作，
    伊願意履行賠償，伊計畫111年5月10日前先賠償2萬元予周
    佳蓉，111年6月10日前再賠償2萬9,000元予周佳蓉；111年7
    月10日前賠償2萬元予謝安宥，111年8月10日前賠償1萬元予
    謝安宥；111年8月10日前賠償1萬元予蔡依玲，111年9月10
    日起每月10日前都賠償2萬元予蔡依玲至清償為止等語。然
    受刑人迄今僅陳報有於111年5月9日賠償2萬元予周佳蓉外，
    經本院通知其陳報履行調解筆錄內容之情形，均未獲回應，
    有交易明細表、公務電話紀錄及本院送達證書在卷可查。是
    受刑人迄今僅給付2萬元予周佳蓉，仍有20萬7,000元尚未履
    行，確有違反刑法第74條第2項第3款所定負擔之情事。
  ㈢本院審酌上開判決所附之緩刑條件，係受刑人與蔡依玲、謝
    安宥、周佳蓉同意之條件；換言之，係受刑人衡酌其資力後
    同意之條件，受刑人自應依原判決所定負擔遵期履行。而受
    刑人於前開履行期間均無在監在押，有臺灣高等法院在監在
    押全國紀錄表在卷可查；且依受刑人於本院訊問時之供述內
    容，其有薪資收入，縱有其他支出，尚非完全無法履行上開
    負擔；復受刑人於本院訊問後，迄今亦未提出不能履行上開
    負擔之正當事由，更未見受刑人積極與執行機關或告訴人聯
    繫調整給付方式並將該結果陳報本院，再受刑人距離應履行
    前開緩刑所附條件之期限甚久，已給付之金額佔總賠償金額
    之比例尚低，可見受刑人已無履行前揭緩刑負擔之誠意，足
    認受刑人無視國家給予自新之機會，有故意不履行之虞。
  ㈣綜上所述，受刑人已無履行上開判決所附緩刑條件之意，足
    認其違反刑法第74條第2項第3款所定負擔情節重大，原宣告
    之緩刑難收其預期效果，而有執行刑罰之必要。故聲請意旨
    聲請撤銷受刑人上開緩刑之宣告，核無不合，應予准許，爰
    撤銷其緩刑之宣告。
四、據上論斷，依刑事訴訟法第476條，刑法第75條之1第1項第4
    款，裁定如主文。　　　
中　　華　　民　　國　　111 　年　　9 　　月　   30 　日
                  刑事第九庭  法　官  林翊臻
上列正本證明與原本無異。
如不服本裁定，應於裁定送達後五日內敘明抗告理由，向本院提
出抗告狀。

                              書記官 郭佩瑜
中　　華　　民　　國　　111 　年　　9 　　月　　30　　日
附表：
編號 調解筆錄內容 1 李娟儀應給付蔡依玲15萬元，110年10月15日已當場給付現金2,000元，餘額14萬8,000元自111年3月起於每月15日以前分期給付2萬元（最末期應給付之金額為李娟儀未清償之餘額），至全部清償為止，如有一期不履行視為全部到期，上開款項應匯入蔡依玲指定之金融機構帳戶。 2 李娟儀應給付謝安宥3萬元，應於110年12月10日以前一次給付完畢，上開款項應匯入謝安宥指定之金融機構帳戶。 3 李娟儀應給付周佳蓉4萬9,000元，應於110年12月15日以前一次給付完畢，上開款項應匯入周佳蓉指定之金融機構帳戶。